臺灣臺南地方法院刑事判決　　　　　　　　　　　　九十一年度易字第一二一二號
　　公　訴　人　臺灣台南地方法院檢察署檢察官
　　被　　　告　乙○○
　　　　　　　　丙○○
　　　　　　　　丁○○
右列被告等因竊盜案件，經檢察官聲請簡易判決處刑（檢察官聲請案號：九十一年度
營偵字第九四九號），經本院新營簡易庭認為不宜，移由普通庭審理，本院判決如左
：
    主  文
丙○○、丁○○連續結夥三人以上，攜帶兇器竊盜，各處有期徒刑捌月，均緩刑參年
。扣案之梅花板手參支、鐵鎚參支、鐵鑿貳支、螺絲起子柒支、活動梅花板手壹組、
火星塞板手貳支、Ｔ型板手壹支、活動板手壹支、開口板手參支、麻繩壹條、柴刀壹
支、工具箱壹個均沒收。
乙○○連續結夥三人以上，攜帶兇器竊盜，處有期徒刑拾月，緩刑肆年。扣案之梅花
板手參支、鐵鎚參支、鐵鑿貳支、螺絲起子柒支、活動梅花板手壹組、火星塞板手貳
支、Ｔ型板手壹支、活動板手壹支、開口板手參支、麻繩壹條、柴刀壹支、工具箱壹
個均沒收。
    事  實
一、乙○○、丙○○、丁○○等三人因欲經營膠筏載人出海賞鳥需要招牌，竟基於意
    圖為自己不法所有之概括犯意聯絡，結夥三人以上，持足以為兇器之梅花扳手三
    把，連續於九十一年七月十二日晚十九時三十分許，由丙○○駕駛其所有未懸掛
    車號，已經報廢，原車號為ＳＷ－○五一七號自用小貨車，搭載乙○○、丁○○
    二人，沿省道第十七號公路將軍段漚汪路口至將軍溪橋段（台南縣將軍鄉境內）
    ，三人分以上開工具，沿路拆卸竊取甲○○所有架設於路邊之「賞鳥坐船處」「
    紅樹林賞鳥」「竹筏釣魚」「牛車焢窯」等廣告物四面，及不詳姓名之人所有之
    「賀小姐急用」廣告物一面與鍍鋅鐵管十三支，得手後置於前揭自用小貨車上。
    後於同日晚間二十一時四十分，經巡邏員警發覺其三人行跡可疑，乃攔檢盤查，
    而查獲上情，並扣得上開廣告物五面、鍍鋅鐵管十三支、梅花扳手三支、鉗子四
    支、鐵鎚三支、鐵鑿二支、螺絲起子七支、活動梅花板手一組、火星塞板手二支
    、Ｔ型板手一支、活動板手一支、開口板手三支、麻繩一條、柴刀一支、工具箱
    一個等物。
二、案經臺南縣警察局學甲分局報請台灣台南地方法院檢察署檢察官聲請簡易判決處
    刑，後經本院新營簡易庭，移由普通庭審理。
    理  由
一、訊據被告乙○○、丙○○、丁○○等三人對於前揭犯行於警訊及檢察官偵查中均
    坦承不諱，惟至本院審理中雖對拆卸前揭招牌之事實仍不否認，然卻翻異前詞矢
    口否認有竊盜犯行。被告乙○○辯稱：「因為我們要營業，所以才拿別人沒有營
    業的招牌」云云；被告丙○○辯稱：「因為那裏已經廢棄很久了，我們常從那裏
    經過，以為是另人不要的，不是要去偷」云云；被告丁○○辯稱：「我們不是存
    心要去偷的，我們以為那是沒有人要的」云云，置辯。經查：被告丙○○於九十
    一年七月十三日警訊中供稱：「我知道未經他人允許任意拆卸路邊標誌桿是竊盜
    行為」等語。被告丁○○於同日警訊中供稱：「我知道別人的東西不可任意拿取
    」等語：被告乙○○於同日警訊中供稱：「我等三人均不知道該物主是何人，亦
    無經過物主同意即行竊」等語。又被告等三人於檢察官偵查中均供稱：「我們都
    是第一次偷，在昨天晚上八點由丙○○開車，我們準備要拿回家用，我們沿路看
    到插在路上，我們就把它偷走」「共偷十三支鐵管、五塊招牌」「因為我們準備
    經營做竹筏賞鳥，所以我們看了就偷走了」「我們知道錯了，我們都是貪小便宜
    」等語，已坦承犯行在卷。另參酌被告等拆卸之招牌，外觀嶄新並無污穢或破損
    ，顯難認為係他人棄置不用之物，被告等辯稱誤認他人廢棄之物云云尚難採信。
    此外復有梅花板手三支扣案及照片十七張、汽車違規舉發通知單一紙在卷足稽，
    被告等所辯無非事後卸責之詞，不足採信。渠等犯行均足堪認定。
二、按梅花板手客觀上具有危險性，足以傷害人之身體，為兇器之一種，被告乙○○
    、丙○○、丁○○等三人意圖為自己不法之所有，結夥三人持上揭兇器竊取被害
    人之財物，核其所為，係犯刑法第三百二十一條第一項第三款、第四款之加重竊
    盜罪。被告等三人間有犯意之聯絡及行為之分擔，應依共同正犯論處。而渠等先
    後多次犯行，時間緊接，犯罪構成要件相同，顯均係基於概括之犯意反覆為之，
    應依連續犯之規定論以一罪並加重其刑。爰審酌被告等人年青力壯、不思勤勞工
    作、意欲不勞而獲，恣意侵害他人財產權及犯罪後仍矯言掩飾犯行等一切情狀，
    分別量處如主文所示之刑，以資懲儆。
三、復查：被告丙○○、丁○○二人並無前科，被告乙○○於八十二年間，曾因違反
    懲治走私條例罪，經台灣高雄地方法院判處有期徒刑二年確定，於八十六年四月
    五日縮刑期滿執行完畢，渠於五年以內未曾受有期徒刑以刑之宣告，有台灣台南
    地方法院檢察署刑案資料查註紀錄表及臺灣高等法院被告全國前案紀錄表各一紙
    在卷可憑，渠等經此教訓後，應知所警惕，信無再犯之虞，本院因認所宣告之刑
    以暫不執行為適當，爰分別依刑法第七十四條第一款、第二款之規定分別諭知緩
    刑三年與四年，以勵自新。
四、末查：扣案之梅花板手三支為被告丙○○所有供被告等三人犯罪之物，應依刑法
    第三十八條第一項第二款之規定，宣告沒收。又被告等三人沿路拆卸路旁之招牌
    ，為被告等自承在卷，而招牌裝設之形式不一，為拆卸各種招牌，應非單一之梅
    花板手所得完成，是其餘扣案之鉗子四支、鐵鎚三支、鐵鑿二支、螺絲起子七支
    、活動梅花板手一組、Ｔ型板手二支、活動板手一支、開口板手三支、麻繩一條
    、工具箱一個等物，顯係為供預備犯罪所用之物，應另依刑法第三十八條第一項
    第二款之規定宣告沒收。又扣案之火星塞板手雖係供拆卸火星塞所用，然其屬六
    角縲帽，凡遇六角螺釘皆可拆卸，並非專供拆卸火星塞所用，亦可拆卸招牌上之
    六角螺釘；而柴刀可砍除木製招牌，均為供犯罪預備所用之物，爰併依同法之規
    定宣告沒收。
據上論斷，應依刑事訴訟法第二百九十九條第一項前段、第四百五十條，刑法第二十
八條、第五十六條、第三百二十一條第一項第三款、第四款、第三十八條第一項第二
款、第七十四條第一款、第二款，判決如主文。
中      華      民      國      九十一      年     十     月    十四    日
                              臺灣臺南地方法院刑事第五庭
                                      法  官  蔡  直  青
右正本證明與原本無異。
如不服本判決，應於判決送達後十日內向本院提出上訴狀( 應附繕本 )。
                                      書記官  沈  建  杉
中      華      民      國      九十一      年     十     月    十五    日
附錄本案論罪科刑法條全文：
犯竊盜罪而有左列情形之一者，處六月以上、五年以下有期徒刑：
            一  於夜間侵入住宅或有人居住之建築物、船艦或隱匿其內而犯之者。
            二  毀越門扇、牆垣或其他安全設備而犯之者。
            三  攜帶兇器而犯之者。
            四  結夥三人以上而犯之者。
            五  乘火災、水災或其他災害之際而犯之者。
            六  在車站或埠頭而犯之者。
            前項之未遂犯罰之。
